# 政府奖励给企业的发展基金，企业准备拿来奖励给个人请问如何处理？

提问人：柳寒秋 时间：2015-06-17 19:56:01
政府奖励给企业的发展基金，企业准备拿来奖励给个人请问如何处理？

回答人：chenyiwei
首先，请对照政府的相关批文，确定将发展基金用于发放个人奖励不违反该批文限定的用途。 其次，如果这样做是恰当的，则表明该补助属于与收益相关的政府补助（此处不考虑职工薪酬资本化形成资产价值的情形，下同），根据《企业会计准则第 16 号——政府补助》的规定，应在相关职工薪酬计提并计入损益时，采用系统、合理的方法将对应的补助金额从递延收益转入营业外收入。